【裁判字號】    97,消債抗,1
【裁判日期】    980113
【裁判案由】    更生事件
【裁判全文】
福建連江地方法院民事裁定             97年度消債抗字第1號
抗  告  人  甲○○
上列抗告人因消費者債務清理條例聲請更生事件，對於中華民國
97年10月27日本院97年度消債更字第2 號裁定提起抗告，本院裁
定如下：
    主    文
抗告駁回。
抗告程序費用新臺幣壹仟元由抗告人負擔。
    理    由
一、抗告意旨略以：
（一）本件原裁定以抗告人即聲請人未依限補正抗告人之債務人
      清冊、債務人於目前開戶銀行存款餘額之證明文件、債務
      人財產歸屬資料清單、必要支出證明文件等為由，駁回抗
      告人更生及保全處分之聲請。惟抗告人服務於連江縣警察
      局東引警察所，自無最近5 年內是否從事營業活動及每月
      平均營業額問題存在。又抗告人提出更生及保全之聲請時
      ，即已表明無任何財產，並詳列收入及支出明細，何須再
      補正債務人清冊及財產歸屬資料清單，又鈞院要求抗告人
      釋明聲請保全之必要性，卻又發執行命令，自有違反程序
      正義及比例原則。
（二）抗告人父親已屆高齡，兄、妹均罹患疾病，且又無法就業
      或失業，抗告人無法棄置不顧，抗告人於鈞院審查期間，
      已與多數債權人接觸，多數願意和解，原裁定駁回抗告人
      之聲請，顯有不當，應廢棄重為裁定或准予抗告人更生及
      保全處分之聲請等語。
二、按聲請更生或清算不合程式或不備其他要件者，法院應以裁
    定駁回之，但其情形可以補正者，法院應定期間先命補正，
    消費者債務清理條例第8 條定有明文。
三、經查本件抗告人具狀聲請更生，雖同時提出債權人清冊、財
    產及收入狀況說明書、依法受扶養人資料、財政部臺灣省北
    區國稅局財產歸屬資料清單、連江縣警察局薪資單等到院，
    惟抗告人所檢附之上開資料，經核其記載扶養父親、兄、妹
    等家人年支出約82萬6 千元，然據卷內財政部臺灣省北區國
    稅局96年度綜合所得稅各類所得資料清單、全國財產稅總歸
    戶財產查詢清單所載，抗告人之父擁有土地，兄、妹亦均有
    土地、建物，且抗告人之父、妹於96年度分別有所得21萬多
    元、8 萬多元，則抗告人之父、妹是否確有受扶義之必要性
    ，即非無疑。從而，原審法院裁定命抗告人補正每年須支出
    扶養親人及家庭各項支出之支出明細及相關證據、現有扶養
    父、兄等事實證明、陳報各受扶養親屬有無工作、收入、名
    下財產等資料，自屬為是否核准本件更生聲請之重要依據項
    目，且該命補正裁定已於97年9 月17日為聲請人所收受，有
    本院上開裁定及送達證書在卷可稽。而抗告人雖於97年9 月
    25日補正，然對於每年須支出扶養親人及家庭各項支出之支
    出明細及相關證據、現有扶養父、兄等事實證明則均未依限
    補正；揆諸首開說明，即應認抗告人之聲請為不合法。
四、綜上，本件抗告人聲請更生，顯未依限補正相關資料供原審
    審核。是原裁定依法駁回其更生及保全處分之聲請，並無違
    誤，抗告人指摘原裁定為不當，求予廢棄，為無理由，應予
    駁回。
五、據上論結，本件抗告為無理由，爰依消費者債務清理條例第
    15條，民事訴訟法第495 條之1 第1 項、第449 條第1 項、
    第95條、第78條，裁定如主文。
中    華    民    國    98    年    1     月    13    日
                  民事庭審判長法  官  趙文淵
                              法  官  黃立昌
                              法  官  湯千慧
以上正本係照原本作成。
本件不得抗告。
中    華    民    國    98    年    1     月    13    日
                              書記官  林長貴


司法院資訊處製作；財團法人民間司法改革基金會備份。
